【裁判字號】    98,審易,193
【裁判日期】    980430
【裁判案由】    竊盜
【裁判全文】
臺灣桃園地方法院刑事判決             98年度審易字第193號
公  訴  人  臺灣桃園地方法院檢察署檢察官
被      告  丙○○原名劉家炳.
上列被告因竊盜案件，經檢察官提起公訴（97年度偵字第21862
號），本院判決如下：
    主  文
丙○○竊盜，累犯，處有期徒刑陸月，如易科罰金，以新臺幣壹
仟元折算壹日。
    事  實
一、緣丙○○（原名劉家炳）前於民國92年間因施用毒品案件，
    經本院以92年度訴字第1533號判決判處有期徒刑8 月、6 月
    ，應執行有期徒刑1 年而確定在案，乃於95年1 月16日執行
    完畢（於本案構成累犯）；詎其猶不知悔改，意圖為自己不
    法之所有，於97年9 月21日上午6 時30分許，駕駛其前姊夫
    張本賢所有現由丙○○保管使用之車頭貼有西武字樣、兩側
    貼有西湖鋼構字樣、牌照號碼5R-2547 號自用小貨車（下稱
    系爭車輛），前往乙○○所有現由甲○○承租之址設於桃園
    縣中壢市興和里5 鄰下興南26之19號之之倉庫，徒手竊取甲
    ○○所有置於上揭倉庫之車牙機1臺、打碎機1 臺、PVC電纜
    線（14mm、8 mm、5.5 mm規格）1 捆及白鐵零件2 籃等物，
    得手後放置於系爭車輛之後斗，正欲離去之際，旋為乙○○
    察覺有異並記下系爭車輛貼有西武字樣之特徵，電話通知甲
    ○○後，且調閱現場監視器，始查知上情。
二、案經桃園縣政府警察局中壢分局報請臺灣桃園地方法院檢察
    署檢察官偵查起訴。
    理  由
一、本案所引用之供述及非供述證據，經本院依法踐行調查證據
    程序，檢察官、被告均不爭執各該證據之證據能力，且迄本
    院言詞辯論終結前均未就證據之證據能力聲明異議，又查無
    依法應排除其證據能力之情形，是後述所引用證據之證據能
    力均無疑義，依法自有證據能力，均得作為本案證據。
二、訊據被告固坦承系爭車輛為其前姊夫張本賢所有，現由伊保
    管使用之事實，惟矢口否認上述犯行，辯稱：系爭車輛確實
    係伊使用，伊不知道案發時系爭車輛為何在現場，伊當時是
    在中壢市○○路家裡睡覺云云。經查：
  (一)上揭事實，業據證人即被害人甲○○於警詢、檢察官訊問及
    本院審理時指述綦詳，核與目擊證人乙○○於警詢、檢察官
    訊問及本院審理時證述及證人張本賢於警詢、檢察官訊問時
    之證述若合符節，並有監視器錄影翻拍照片等附卷可稽。
  (二)被告雖以前詞置辯，惟查，本件行竊車輛之鑰匙僅被告及伊
    前姊夫持有，被告亦供承案發時伊前姊夫沒有跟伊說當天有
    要用車，應該不可能是伊前姊夫開去偷的（見本院98年4 月
    1 日準備程序筆錄），又該車輛停放位置與先前停放之處並
    無變換，車子的車門及電門鑰匙孔均無遭撬開，車內均無物
    品失竊或遭翻動的痕跡，為被告於本院審理時供陳在卷（見
    本院98年4 月21日審判筆錄），則該系爭車輛僅為被告1 人
    所得使用之狀態，是其前開所辯，顯為卸責之詞，委無足採
    。
  (三)綜上所述，本件事證明確，被告上揭犯行足堪認定，應予依
    法論科。
三、核被告所為，係犯刑法第320 條第1 項之普通竊盜罪。被告
    有如事實欄所示之科刑及執行情形，有臺灣高等法院被告前
    案紀錄表1 份附卷可稽，其於前案有期徒刑執行完畢後，5
    年內故意再犯本件有期徒刑以上刑之罪，為累犯，應依刑法
    第47條第1 項規定加重其刑。爰審酌被告不思以正當手段獲
    取財物，竟圖不勞而獲為本件竊盜犯行，其犯罪動機及目的
    ，均無足憫，暨其犯後否認犯行、不知悔悟等一切情狀，認
    檢察官求處有期徒刑8 月尚屬過重，而以主文所示之刑為適
    當，並諭知易科罰金之折算標準。
據上論斷，應依刑事訴訟法第299 條第1 項前段，刑法第320 條
第1 項、第47條第1 項、第41條第1 項前段，刑法施行法第1 條
之1 第1 項、第2 項前段，判決如主文。
本案經檢察官丁俊成到庭執行職務。
中    華    民    國    98    年      4     月    30  日
                  刑事庭        法  官  林靜梅
以上正本證明與原本無異。
                                書記官  施春祝
中    華    民    國    98    年      4     月    30  日
附錄論罪科刑法條：
刑法第320 條第1 項
意圖為自己或第三人不法之所有，而竊取他人之動產者，為竊盜
罪，處5 年以下有期徒刑、拘役或5 百元以下罰金。


司法院資訊處製作；財團法人民間司法改革基金會備份。
